【裁判字號】    92,交抗,123
【裁判日期】    920227
【裁判案由】    違反道路交通管理處罰條例
【裁判全文】
臺灣高等法院刑事裁定                            九十二年度交抗字第一二三號
    抗告人即
    受處分人    甲○○
右抗告人因違反道路交通管理處罰條例案件，不服台灣桃園地方法院中華民國九十一
年十二月三十一日裁定（九十一年度交聲字第三四一號），提起抗告，本院裁定如左
：
    主  文
抗告駁回。
    理  由
一、本件抗告意旨略以：抗告人於舉發現場並未作酒測，且到派出所後警員連測三次
    均未測出，後來一位警員拿一張用筆寫的酒測值表要抗告人簽名，並稱不簽要移
    送抗告人，抗告人始簽名，為此提起抗告云云。
二、按汽車駕駛人飲酒後其吐氣所含酒精濃度超過每公升０．二五毫克以上者，不得
    駕車，道路交通安全規則第一百十四條第一項第二款前段定有明文，又依修正前
    之道路交通管理處罰條例第三十五條第一項第一款規定，汽車駕駛人駕駛汽車經
    測試檢定酒精濃度超過規定標準，處一萬五千元以上六萬元以下罰鍰，並當場禁
    止其駕駛及吊扣其駕駛執照一年。經查本件抗告人甲○○於九十一年四月十四日
    凌晨一時三十分許，飲酒後駕駛車牌號碼ＬＯ－九九０八號自小客車，行經桃園
    縣蘆竹鄉○○路○段三一二號聯發紡織廠前，因酒後駕車操控力不穩，而有蛇行
    及搖晃的現象，適為在甲○○所駕自小客車後方之駕駛巡邏車執行巡邏勤務之桃
    園縣警察局大園分局外社派出所員警徐佳誠及陳回正發覺有異，遂要求抗告人甲
    ○○停車出示證件受檢，徐員因聞到抗告人身上及口氣均有濃烈酒味，經詢問甲
    ○○有無飲酒，甲○○回答有後，徐佳誠及陳回正警員即要求甲○○當場接受酒
    精濃度檢測，經檢測結果抗告人（同日凌晨一時四十四分許）呼氣所含酒精濃度
    達每公升０．五二毫克，超過法定標準值，惟甲○○爭執該酒測機器之正確性，
    乃要求到派出所作檢測，徐員及陳員遂帶同抗告人回到外社派出所再作檢測，惟
    抗告人均於吹氣時未一次吹足致使酒精測定器無法判讀，最後經員警規勸，抗告
    人始在第一次酒精濃度檢測表上簽名，警員再據以填具桃園縣警察局桃警局交字
    第Ｄ９Ｂ２１６７９７號舉發違反道路交通管理事件通知單，並由交通部公路局
    新竹區監理所據以裁處抗告人四萬二千元，並吊扣駕駛執照十二個月一節，業經
    證人徐佳誠及陳回正於原審到庭證述屬實，復有前述舉發違反道路交通管理事件
    通知單及甲○○親筆簽名之酒精濃度測試表、交通部公路局新竹區監理所桃園監
    理站桃監裁五二－Ｄ九Ｂ二一六七九七號違反道路交通管理事件裁決書、桃園縣
    警察局大園分局九十一年七月十八日園警分交字第一九三四九號函各一份在卷可
    憑，再參之徐佳誠及陳回正係執行交通勤務之公務員，為達其維護交通秩序、安
    全之行政目的而依法執行公權力，且其與抗告人素不相識，實無誣指抗告人違規
    之必要，此外復查無何證據足資證明其等有捏造事實違法取締之情事，抗告人空
    言否認前情，辯稱舉發現場並未作酒測，到派出所後連測三次都測不出來，後來
    一個警員拿一張用筆寫的酒測值表要伊簽名，不然要移送伊，伊只好簽名云云，
    顯與事實不符，洵無可採。抗告人甲○○確有飲酒後駕車且經警檢測其呼氣酒精
    濃度超過法定規定標準之行為應堪認定。
三、原審因認原處分機關依前揭法條裁處抗告人罰鍰四萬二千元並吊扣駕駛執照十二
    個月，核無違誤，乃裁定駁回抗告人在原審之異議，經核原裁定認事用法，尚無
    違誤。抗告人仍執前詞指摘原裁定不當，為無理由，應予駁回。
據上論結，應依道路交通管理處罰條例第八十九條，刑事訴訟法第四百十二條，裁定
如主文。
中    華    民    國      九十二    年       二       月      二十七    日
                              臺灣高等法院交通法庭
                                  審判長法  官  陳  祐  治
                                        法  官  王  炳  梁
                                        法  官  楊  炳  禎
右正本證明與原本無異。
不得再抗告。
                                        書記官  廖  素  花
中    華    民    國      九十二    年       三       月       六       日


司法院資訊處製作；財團法人民間司法改革基金會備份。
